臺灣高等法院臺中分院刑事裁定　
110年度聲字第2757號
聲  請  人  臺灣高等檢察署臺中檢察分署檢察官     
受  刑  人  李冠廷




上列聲請人因受刑人數罪併罰有二裁判以上，聲請定其應執行之
刑（聲請案號：110年度執聲字第1269號），本院裁定如下：
    主  文
李冠廷犯如附表所示各罪所處之刑，應執行有期徒刑壹年拾月。
    理  由
一、聲請意旨略以：上列受刑人因詐欺數罪，先後經判決確定如
    附表。數罪中雖有刑法第50條第1項但書所列情形，惟受刑
    人已請求檢察官聲請定應執行刑，有臺灣臺中地方檢察署11
    0年10月14日是否請求定應執行刑調查表足稽，應依刑法第5
    0條第2項、第53條、第51條第5款規定，定其應執行之刑。
    爰依刑事訴訟法第477條第1項聲請裁定等語。
二、經查，受刑人李冠廷因犯如附表所示詐欺等案件，經臺灣苗
    栗地方法院、臺灣臺中地方法院、本院先後判處如附表所示
    之刑，均經確定在案，此有如附表所示之判決書及臺灣高等
    法院被告前案紀錄表各1份附卷可憑，而其中受刑人如附表
    編號3至5所示之各罪，均為不得易科罰金及不得易服社會勞
    動之罪，而如附表編號1、2所示之各罪，則為得易科罰金及
    得易服社會勞動之罪，依刑法第50條第1項但書之規定固不
    得併合處罰，然查受刑人於民國110年10月14日已向檢察官
    聲請定應執行刑，有臺灣臺中地方檢察署「刑法第50條第1
    項但書案件是否請求檢察官聲請定應執行刑調查表」影本1
    份附卷可稽，是依刑法第50條第2項之規定，聲請人就附表
    所示各罪聲請定其應執行之刑，核屬正當。爰審酌受刑人所
    犯如附表所示各罪之犯罪態樣、時間間隔、侵犯法益，並考
    量各該罪合併後之不法內涵、罪責原則及合併刑罰所生之效
    果暨被告所犯如附表編號1至2所示各罪，業經臺灣苗栗地方
    法院以109年度苗簡字第625號刑事簡易判決，定應執行有期
    徒刑4月確定；所犯如附表編號3至5所示各罪，則經臺灣臺
    中地方法院以107年度訴字第1590號刑事判決，定應執行有
    期徒刑1年8月確定等情狀，並考量受刑人表示之意見（見本
    院卷第164頁），定其應執行之刑如主文所示。
三、爰依刑事訴訟法第477條第1項，刑法第50條第2項、第53條
    、第51條第5款，裁定如主文。
中　　華　　民　　國　　110 　年　　11　　月 　12 　　日
            刑事第三庭    審判長法　官  楊  真  明
　　　　　　　　　　　　        法　官  李  明  鴻
　　　　　　　　　　　　　      法　官  楊  欣  怡
以上正本證明與原本無異。
如不服本裁定，應於收受送達後5日內向本院提出抗告書狀（須
附繕本）。因疫情而遲誤不變期間，得向法院聲請回復原狀。

                                書記官  孫  銘  宏
　　　　　　　　　　　　　　　　
中　　華　　民　　國　　110 　年　　11　　月　　12　　日
受刑人李冠廷定應執行刑案件一覽表     編號  1 2 3 罪名  僭越公務員職權罪 強制罪 三人以上共同以電子通訊對公眾散布而犯詐欺取財罪 宣告刑  有期徒刑3月 有期徒刑2月 有期徒刑1年3月 犯罪日期  108年01月17日 108年01月17日 106年5月12日 偵查(自訴)機關 年度案號  苗栗地檢108年度偵字第2017號 苗栗地檢108年度偵字第2017號 臺中地檢106年度偵字第13907、106年度偵字第26649號  最後 事實審 法　院 臺灣 苗栗地方法院 臺灣 苗栗地方法院 臺灣高等法院 臺中分院  案　號 109年度苗簡字 第625號 109年度苗簡字 第625號 109年度金上訴字 第885號  判決日期 109年06月30日 109年06月30日 109年11月17日  確定 判決 法院 臺灣 苗栗地方法院 臺灣 苗栗地方法院 臺灣高等法院 臺中分院  案號 109年度苗簡字 第625號 109年度苗簡字 第625號 109年度金上訴字 第885號  判　決 確定日期 109年08月03日 109年08月03日 110年08月12日 (經最高法院110年度台上字第3880號判決不合法駁回上訴) 是否為得易科 罰金之案件  得易科罰金 得易服社勞 得易科罰金 得易服社勞 不得易科罰金 不得易服社勞  備註   1.附表編號1至2各罪，經定應執行有期徒刑4月確定。 2.苗栗地檢109年度執字第2741號。  1.附表編號3至5各罪，經定應執行有期徒刑1年8月確定。 2.臺中地檢110年度執字第10739號。 
受刑人李冠廷定應執行刑案件一覽表     編號  4 5 （以下空白） 罪名  三人以上共同以電子通訊對公眾散布而犯詐欺取財罪 三人以上共同以電子通訊對公眾散布而犯詐欺取財未遂罪  宣告刑  有期徒刑1年2月 有期徒刑7月 （共四罪）  犯罪日期  106年04月6日 106年05月14至16日  偵查(自訴)機關 年度案號  臺中地檢106年度偵字第13907、106年度偵字第26649號 臺中地檢106年度偵字第13907、106年度偵字第26649號   最後 事實審 法　院 臺灣高等法院 臺中分院 臺灣高等法院 臺中分院   案　號 109年度金上訴字 第885號 109年度金上訴字 第885號   判決日期 109年11月17日 109年11月17日   確定 判決 法院 臺灣高等法院 臺中分院 臺灣高等法院 臺中分院   案號 109年度金上訴字 第885號 109年度金上訴字 第885號   判　決 確定日期 110年08月12日 (經最高法院110年度台上字第3880號判決不合法駁回上訴) 110年08月12日 (經最高法院110年度台上字第3880號判決不合法駁回上訴)  是否為得易科 罰金之案件  不得易科罰金 不得易服社勞 不得易科罰金 不得易服社勞    備註  1.如附表編號3至5所示各罪，經臺中地院以以107年度訴字第1590號判決，定應執行有期徒刑1年8月確定。 2.臺中地檢110年度執字第10739號。